【裁判字號】    89,上易,551
【裁判日期】    890503
【裁判案由】    傷害
【裁判全文】
臺灣高等法院高雄分院刑事判決          八十九年度上易字第五五一號
    上訴人
    即被告      甲○○
右上訴人因傷害案件，不服臺灣高雄地方法院八十九年度易字第二六０號中華民國八
十九年二月二日第一審判決（起訴案號：臺灣高雄地方法院檢察署八十八年度偵字第
二七九二一號），提起上訴，本院判決如左：
      主      文
上訴駁回。
甲○○緩刑年。
      事實及理由
一、本案經本院審理結果，認第一審判決認事用法及量刑均無不當，應予維持，並引
    用第一審判決書記載之事實、證據及理由。（如附件）
二、原審因依刑法第二百七十七條第一項、第四十一條罰金罰鍰提高標準條例第一條
    前段、第二條之規定，並審酌被告犯罪之一切情狀，量處被告甲○○有期徒刑六
    月，並諭知如易科罰金，以三百元折算一日。認事用法，核無不合，量刑亦屬妥
    適，被告上訴意旨，以原審量刑過重，指摘原判決不當，為無理由，應予駁回。
    末查被告前受有期徒刑以上刑之宣告，執行完畢後，五年以內未曾受有期徒刑以
    上刑之宣告，有臺灣高等法院被告全國前案紀錄表一份附卷可稽，其受此次偵審
    程序及科刑判決之教訓後，當知警惕而無再犯之虞，且被告於犯罪後於本院調查
    中亦與告訴人乙○○成立和解，有和解書一份附卷可稽，告訴人亦表明不再追究
    之意，本院認被告所受有期徒刑之宣告，以暫不執行為適當，併宣告被告緩刑
    年。
據上論結，應依刑事訴訟法第三百六十八條、第三百七十三條、刑法第七十四條第二
款，判決如主文。
本案經檢察官陳國全到庭執行職務。
中    華    民    國     八十九     年       五       月      三        日
                              臺灣高等法院高雄分院刑事第九庭
                                  審判長法官  任森銓
                                        法官  江泰章
                                        法官  周賢銳
右正本證明與原本無異。
不得上訴。
                                      書記官  張文斌
中    華    民    國     八十九     年       五       月      五        日
附錄：本判決論罪科刑法條：
刑法第二百七十七條第一項：
傷害人之身體或健康者，處三年以下有期徒刑，拘役或一千元以下罰金。
                                                                        Ｋ
附件：
臺灣高雄地方法院刑事判決                          八十九年度易字第二六號
    公  訴  人  臺灣高雄地方法院檢察署檢察官
    被      告  甲○○  男  三十四歲（民國○○○年○月○○○日生）
                        住高雄市○○區○○街八號
                        身分證統一編號：Ｓ一二三五一九五號
右列被告因傷害案件，經檢察官提起公訴（八十八年度偵字第二七九二一號），本院
判決如左︰
    主  文
甲○○傷害人之身體，處有期徒刑陸月，如易科罰金，以佰元折算壹日。
    事  實
一、甲○○前曾犯有槍砲彈藥管制條例、贓物及侵占等案件（均未構成後述行為累犯
    規定），仍不知悔改，於民國八十八年十月十二日下午三時三十分許，在高雄市
    小港區中國造船股份有限公司第七二六號船塢內，因細故與乙○○發生爭執，竟
    一時衝動，基於傷害之犯意，出手毆打乙○○，致之受有頭部外傷合併鼻樑裂傷
    （一公分）、背部挫傷及左側第九肋骨骨折之傷害。
二、案經乙○○訴由高雄市政府警察局小港分局移送臺灣高雄地方法院檢察署檢察官
    偵查起訴。
    理  由
一、訊據被告甲○○對於右揭犯罪事實，供認不諱，核與告訴人乙○○於警訊及本院
    審理時指訴情節大致相符。告訴人受有前開傷害，則有高雄市立小港醫院八十八
    年十月十四日甲種診斷證明書一紙在卷可稽。被告罪證明確，犯行洵堪認定，應
    依法論科。
二、核被告甲○○所為，係犯刑法第二百七十七條第一項之傷害罪。審酌被告僅因言
    語細故，竟徒手毆打告訴人，致之受有上開傷害，造成告訴人身體、健康受有相
    當損害及事後未與告訴人達成和解，且其前曾犯有槍砲彈藥管制條例、贓物及侵
    占等案件，有台灣高雄地方地院檢察署案資查註紀錄表、本院被告院內索引紀錄
    表及本院被告全國前案紀錄表附卷可參，足認素行非佳，惟念其犯罪後坦承犯行
    ，態度良好等一切情狀，爰酌情量處如主文所示之刑，並諭知易科罰金之折算標
    準。
據上論斷，應依刑事訴訟法第二百九十九條第一項前段，刑法第二百七十七條第一項
、第四十一條，罰金罰鍰提高標準條例第一條前段、第二條，判決如主文。
中      華      民      國    八十九    年      二      月      二      日
                                    臺灣高雄地方法院刑事第一庭
                       法  官    邱基峻
右正本證明與原本無異。
如不服本判決，應於送達後十日內，向本院提出上訴狀。
                                        書記官    王美玲
中      華      民      國    八十九    年      二    月       三      日
附錄本判決論罪之法條全文
刑法第二百七十七條條第一項
  傷害人之身體或健康者，處三年以下有期徒刑、拘役或一千元以罰金。


司法院資訊處製作；財團法人民間司法改革基金會備份。
